臺灣高等法院民事判決
                                     108年度重上字第91號
上  訴  人  樺漢科技股份有限公司
法定代理人  朱復銓  
訴訟代理人  彭惠筠律師
            施春豪  
被 上訴 人  和信超媒體雲端服務股份有限公司
法定代理人  黃正明  
訴訟代理人  郭香吟律師

上列當事人間請求給付貨款等事件，上訴人對於中華民國107年1
1月5日臺灣臺北地方法院107年度重訴字第75號第一審判決提起
上訴，本院於108年12月26日言詞辯論終結，判決如下：
    主  文
原判決關於駁回上訴人後開第二項之訴部分，及該部分假執行之
聲請，暨訴訟費用之裁判均廢棄。
被上訴人應給付上訴人新臺幣貳仟柒佰零捌萬肆仟壹佰捌拾元，
及自民國一０七年一月十六日起至清償日止，按年息百分之五計
算之利息。
其餘上訴駁回。
第一、二審訴訟費用，由被上訴人負擔三分之一，餘由上訴人負
擔。
本判決所命給付部分，於上訴人以新臺幣玖佰零參萬元供擔保後
得假執行，但被上訴人如以新臺幣貳仟柒佰零捌萬肆仟壹佰捌拾
元預供擔保，得免為假執行。
    事實及理由
一、上訴人主張：
  ㈠被上訴人向上訴人採購35,000台計程車新式計費表，每台新
    臺幣（下同）7,044 元（含稅），已先由上訴人與被上訴人
    公司業務經理王乃祥以報價單（quotation）議定買賣之數
    量、單價及預估之交期，並由王乃祥簽署1 萬台計費表訂單
    （Purchase Order，下稱系爭訂單），交上訴人進行生產，
    兩造再於104 年10月20日補簽「北北基計程車新式計費表採
    購契約」（下稱系爭契約）書面，將前揭報價單列附件予以
    確認。
  ㈡上訴人已依約備妥35,000台計費表所需料件，並完成系爭契
    約要求交付之第一批計費表共10,000台，經告知被上訴人已
    送檢驗通過準備出貨，詎被上訴人拒不指定送貨地點、拒不
    受領，復否認系爭契約之效力。爰依系爭契約第2條、民法
    第367 條規定，就已製作完成並檢驗通過之1 萬台計費表中
    之4,517 台，按每台新臺幣（下同）7,044 元（含稅）計算
    之價金3181萬7748元。 
  ㈢其餘2萬5000台計費表部分，因被上訴人否認系爭效力拒不依
    約履行，應可認已取消此部分之訂單，爰依系爭契約第6條
    約定，請求被上訴人賠償已製成未送檢驗之成品、已採購之
    原料、已委託加工之製造之採購存料，以及轉售部分物料之
    損失合計5142萬5803元。
  ㈣聲明：被上訴人應給付上訴人7947萬7648元，及自起訴狀繕
    本送達之翌日起至清償日止，按週年利率5%計算之利息；並
    願供擔保，請准宣告假執行。
二、被上訴人則以：
  ㈠上訴人於104 年間之董事陳劍威同時擔任互動網公司董事，
    上訴人為規避與互動網公司間，就本件計費表交易案所涉證
    券交易法規範之關係人交易，故意遊說被上訴人以中間人身
    分，分別與上訴人及互動網公司簽署兩份形式上之契約，顯
    以迂迴方法達成違反強制法效果之脫法行為而無效。
  ㈡況，上訴人提出之估價單僅為合作意向書；系爭契約無附件
    一之書面，又需以被上訴人與互動網公司達成合意之內容為
    生效要件，惟被上訴人未與互動網公司簽署任何契約，亦未
    下訂單予上訴人前，上訴人逕與互動網公司談定交易，著手
    備料及完成製造，系爭契約不生效力，或屬情事變更而失效
    ，上訴人無給付任何計費表之義務，被上訴人亦無給任何價
    金或賠償呆滯料之義務。
  ㈢再者，被上訴人已於104 年10月29日以電子郵件向上訴人表
    明因互動網公司未簽訂單，未確認其需求時程前，請上訴人
    停止一切生產、製造、出貨，詎上訴人仍擅自備料、製造、
    出貨、送檢驗，顯未依債之本旨給付，被上訴人自當拒絕受
    領而拒絕給付價金。至於上訴人提出之備料損失單據無法證
    明與本件請求有關等語，資為抗辯。
三、原審就上訴人之請求，為上訴人全部敗訴之判決。上訴人提
    起上訴，聲明：㈠原判決廢棄。㈡上開廢棄部分，被上訴人應
    給付上訴人7947萬7648元，及自起訴狀繕本送達之翌日起至
    清償日止，按年息5%計算之遲延利息。㈢願供擔保，請准宣
    告假執行。被上訴人則聲明：㈠上訴駁回。㈡如受不利判決，
    願供擔保請准宣告免為假執行。
四、本院協議簡化兩造不爭執之事項（見本院卷第444-448頁）
    ：
  ㈠馬思婷（Judy Ma） 係上訴人業務高級專員；王乃祥（Stanl
    ey ）於102 年或103 年間任職被上訴人公司業務經理，於1
    05 年4 月離職。兩人分別為上訴人、被上訴人的接洽窗口
    ，自104 年7 、8 月間起洽談由被上訴人向上訴人採購計程
    車新式計費表事宜。
  ㈡馬思婷（上訴人）104 年7 月29日quotation （報價單，原
    證16第2 頁見原審卷㈠第99頁）：
    IB1000產品單價小計（未稅價）NT$6678
    運費海運（以5K計價）產品（未稅價）NT$6709
    運費空運（以5K計價）產品（未稅價）NT$6755
    訂單數量10000台。
    備註：10K交期預估如下：
    5K預估8/26產出空運8/31海運9/7
    5K預估9/25產出空運9/30海運10/5
    （因適逢十一長假，海運船班待九月初確認&預約）
    另註：
    ⑴本報價單有效期限至2015/9/30 ，採訂購數量分批交貨。
   ⑵付款條件：依雙方簽訂相關契約規範執行。
    ⑶交貨期間：分批交貨期間8/31到10/5。如有修正另行通知
      。
    ⑷本報價單為合作意向，將另行以正式契約規範雙方履約權
      責。
      王乃祥（被上訴人）於104年7 月31日簽回
  ㈢馬思婷（上訴人）104 年8 月10日quotation （報價單，見
    本院卷第50頁上證4 附件一）：
    IB1000產品單價小計（未稅價）NT$6678
    運費海運（以5K計價）產品（未稅價）NT$6709
    運費空運（以5K計價）產品（未稅價）NT$6755
    訂單數量：35000台
    備註：10K+25K 交期預估如下（已在備料中，請貴司盡速補
          訂單）
    10K：2K預估8/26產出空運8/31海運9/7 
       （PVT上線日待互動網通知（原訂8/8 上線）MP相對應的
         往後延，待互動網確認PVT 上線日後再更新MP交期給
         貴司）
    8K ：預估9/25產出空運9/30海運10/5
       （因適逢十一長假，海運船班待九月初確認& 預約）
    25K：6K預估10/9產出空運10/14海運10/19 
         6K預估10/13產出空運10/18海運10/23
         6K預估10/19產出空運10/24海運10/29
         6K預估10/24產出空運10/29海運11/3
     （e)買方若因本訂單取消所產生之呆滯料，由樺漢提出報告(儲存時間超過90天後) ，買方同意全數買回。
    另註：
      ⑴本專案合作由樺漢進行設備（35000 套）之備料相關採
        購動作，有關成品交期/ 驗收/ 保固等雙方責任義務由
        正式採購契約另訂之。
      ⑵本報價單有效期限與付條件皆依具正式採購契約規範為
        主。
  ㈣王乃祥（被上訴人）104 年10月16日前之purchase order
    （訂單，原審卷㈠第98頁）：
    品名IB1000數量1 萬台單價NT$6709 
    含稅總額NT$70,444,500 
    備註：
      ⑴若確認無誤，請在簽名欄用印簽名回傳或寄回，即視同
        訂單。
      ⑵本採購單有效期間：30天，採訂購數量分批交貨，總數
        量為雙方簽訂規範執行。如附件。
      ⑶付款條件：依雙方簽訂相關契約規範執行。如附件所示
        。
      ⑷保固期間：依雙方簽訂相關契約規範執行。如附件所示
        。 
      （事實上，該訂購單無任何附件）
    上訴人於104年10月16日收受上開訂單。
  ㈤王乃祥於104.9.16以電子郵件回復馬思婷：採購契約修訂版
    本OK，請上訴人先行用印。上訴人即先在北北基計程車新式
    計費表採購契約上用印後，由業務處資深經理王興華於104
    年9中旬送至被上訴人公司，此時該契約未附上附件一及附
    件二，由王乃祥（Stanley）於104年10月20日簽請被上訴人
    於該契約用印（契約內容見原審卷㈠第87-89頁背面之原證14
    )。
 ㈥上訴人104年8月10日quotation上所載之分批、交貨日期，其中10K部分，於104年10月20日被上訴人於契約上用印，均已逾期，上訴人僅於產出後通知被上訴人並於104年10月22日至104年11月18日送檢（見上證22，本院卷第273-297頁）；王乃祥則於104年10月29日復以電子郵件通知馬思婷暫時不能交貨35,000台（上證5）。
五、本院之判斷：
    本件經依民事訴訟法第463 條準用同法第270 條之1 第1 項
    第3 款規定，整理並協議簡化爭點如下，爰作為本件辯論範
    圍（見本院卷㈡第159頁、第164頁），茲分述如下：
  ㈠上訴人依買賣契約第2 條、民法第367 條，請求被上訴人給
    付4,517 台計費表合計3181萬7748元之價金，是否有據？
  ⒈關於系爭契約之意思表示合致部分：
  ⑴按稱買賣者，謂當事人約定一方移轉財產權於他方，他方給
    付價金之契約。當事人就標的物及其價金互相同意時，買賣
    契約即為成立，民法第345條定有明文。次按當事人對於契
    約必要之點意思表示一致，契約始能成立。買賣契約以價金
    及標的物為其要素，故價金及標的物，自屬買賣契約必要之
    點；又法律行為之標的於法律行為當時未確定者，得依法律
    或習慣確定，或約定由當事人雙方或由當事人一方或由第三
    人確定，或約定依其他情事確定，均無不可。
  ⑵查，馬思婷（Judy Ma） 、王乃祥（Stanley ）分別為上訴
    人、被上訴人的接洽窗口，自104 年7 、8 月間起，洽談被
    上訴人向上訴人採購計程車新式計費表事宜；雙方先於104
    年7月29日協商採購1萬台之報價單，同年8月增加採購至3萬
    5千台之報價單，單價以海運計算，未稅價6709元，含稅704
    4元；嗣於104年10月20日由兩造蓋用公司大小章，補簽訂「
    北北基計程車新式計費表採購契約」之書面，合計採購3萬5
    千台之事實，業據上訴人提出104年7月29日報價單、104年8
    月10日報價單、系爭契約書為證，並經證人馬思婷、王興華
    、王乃祥證述明確（均詳後述），被上訴人雖否認兩造有該
    採購3萬5千台之意思表示合致，但對該事實之經過並不爭執
    （見不爭執事項㈠㈡㈢㈤），應可認兩造對於本件買賣必要之點
    之標的物、數量（3萬5千台）及其價金已互相為意思表示之
    合致。
  ⑶由馬思婷、王乃祥間所洽談者係被上訴人向上訴人「採購」
    計程車新式計費表事宜；兩造簽訂者係「採購」契約，並於
    報價單、契約上約明交付產品之時間、數量，可知被上訴人
    係向上訴人採購互動網公司規範之計費表產品，上訴人之契
    約義務為交付該產品，被上訴人之契約義務為依驗收通過之
    實際數量乘以單價給付價金，堪認系爭契約為兩造約定移轉
    計費表財產權之買賣契約，合先敘明。
  ⑷次查，上訴人104年7月29日1萬組之報價單，嗣已經104年8月
    10日之報價單取代；104年8月10日之報價單關於交期、驗收
    與付款條件等，兩造既已於104年10月20日補簽訂「北北基
    計程車新式計費表採購契約」之書面，則被上訴人再抗辯10
    4年7月29日僅係合作意向書，兩造未於104年9月30日前簽署
    正式採購契約，已屆期失效（見本院卷㈡第184頁）；104年8
    月10日之報價單上載明「有關成品交期/ 驗收/ 保固等雙方
    責任義務由正式採購契約另訂之」、「本報價單有效期限與
    付條件皆依具正式採購契約規範為主」，因尚未簽具互式採
    購單，未生契約效力，僅具報價性質（見本院卷㈡第185-186
    頁）云云，均不足採信。
  ⑸至於104年8月10日報價單備註欄記載「需以互動網名義進口
    ，或互動網授權樺漢並列在證書上，樺漢始得協助互動網辦
    理進口」，此應係上訴人為系爭契約產品需辦理進口時如何
    配合被上訴人履約之問題，尚無礙本件就買賣標的物及價金
    已達成意思表示合致之認定。
  ⑹又，系爭契約前言載明「茲甲方（即被上訴人）為完成所承
    攬之互動網數位科技股份有限公司（以下簡稱業主）之『計
    程車新式計費表』採購案向乙方（即上訴人）採購新式計費
    表，乙方依業主規範之產品設計文件、電子零組件進行該產
    品的代工生產製造」、第1條第1項「乙方已於簽約前詳閱業
    主規範產品設計相關文件，並已確實瞭解且同意依業主要求
    進行備料/調料並於時程內交付產品。甲方與業主所簽訂契
    約之交付數量，其產品功能（、硬體）在乙方確認範圍內概
    由乙方承作負責」（見原審卷㈠第18頁），此屬被上訴人就
    本件買賣標的物之產品規格、功能及交付時期的約定內容，
    難認係系爭契約需以「被上訴人與業主（即互動網公司）簽
    訂契約」之前提（生效）要件，是被上訴人此部分之抗辯（
    見本院卷㈡第187頁），亦無可採。
  ⑺再者，互動網公司與上訴人公司於104年間僅有陳劍威同時擔
    任上開2 家公司之董事外，別無其他控制或從屬關係，或相
    互投資關係之關係企業，而系爭契約既不以被上訴人公司與
    互動網公司簽約為生效要件，又係兩造公司間所簽署之買賣
    契約，非屬公司與董事陳劍威間之關係人交易，被上訴人又
    無證據證明本件係如何實質違反強制規定之情形，尚難認有
    何系爭契約違反強行規定而無效之問題。
  ⒉關於系爭契約附件一、二部分：
  ⑴上訴人主張：雙方先以電子郵件協商採購內容之報價單後，
    王乃祥表示被上訴人公司大老闆不在國內，希望由上訴人先
    用印，所以上訴人印出採購契約本文及附件3保密切結書共5
    份，於其上用印並蓋騎縫章後，由當時的業務處資深經理王
    興華親送至被上訴公司，待被上訴人公司用印完成後，王興
    華再去被上訴人公司親取，當時拿回的採購契約整份是由馬
    思婷掃瞄，當時就有附件1、2，亦即上訴人先用印時，雖只
    蓋用在本文及附件3，但被上訴人用印回來，就附有附件1、
    2。契約總共一式5份，上訴人持有3份，被上訴人持有2份等
    語（見本院卷㈠第326頁） 。
  ⑵被上訴人則抗辯：被上訴人公司留存的契約原本，只有契約
    本文及附件3 ，沒有附件1、2；契約是有5份，上訴人給我
    們沒有附件1、2，我們用印的時候也沒有附件1、2，只有契
    約本文及附件3等語（見本院卷㈠第326頁）。
  ⑶本院命兩造提出各自持有之契約書正本，當庭勘驗（見本院
    卷㈠第327頁）：
    ①關於上訴人提出之契約書部分，其順序為採購契約本文、
      附件3保密切結書、附件1估價單、附件2智慧計費表產品
      規格。其中附件2以訂書針裝訂外，其餘僅以迴紋針方式
      裝訂，且除契約本文及附件3蓋有騎縫章外，附件1、2未
      有騎縫章，其整份契約即如上證4所示。附件1估價單上和
      信超媒體雲端服務股份有限公司簽名處空白。上訴人持有
      之2份契約書均同。
    ②關於被上訴人提出之契約書部分，其順序為採購契約本文
      、附件3保密切結書，並以訂書針裝訂起來，但有拆除之
      痕跡，是否為原始裝訂，不得而知。其中契約本文、附件
      3均有騎縫章。其整份契約即如被上證9（見本院卷㈠第171
      -178頁）所示。
  ⑷證人馬思婷證稱：本件樺漢公司與和信公司訂約的事情，樺
    漢公司主要處理人員是王興華，王興華是我的主管，我是處
    理主管交辦事項及相關系統方面。本件應該是以8月10日報
    價單為準，因為主管告知我客戶的需求有增加，所以應以35
    K（即3萬5千台）為準，7月29日報價單作廢。8月10日報價
    單有海運、空運、產出日期、批次交期預估、備註，這個資
    料依我的理解這是我的主管與客戶講好的，總數量、單價，
    包括後面預估產出的量、空運、海運期日都是主管與客戶講
    好的。8 月10日的報價單有簽回，是王乃祥於8 月13日用電
    子郵件附件PDF的方式，上面有簽回，（本院卷㈠第39頁） s
    tanley是王乃祥的英文名字。本院卷㈠第50頁的報價單沒有
    王乃祥stanley的簽名，是我發送給王乃祥的版本，之前8月
    10日到13日我們就有陸陸續續的討論，8月13日定稿版發給
    王乃祥之後，他才簽回如本院卷㈠第39頁之報價單，這份報
    價單有王乃祥stanley簽名，因為這是用8月10日的版本去做
    修改，所以主體是以8月10日版本為主。8月13日簽回之後，
    有在討論合約細節，9月份對於合約內容有共識，合約內容
    第一版是和信公司提供的，雙方就裡面內容討論有共識的定
    稿版，主管才要我跑內部用印。和信請我們先用印。因為他
    們的大老闆不在國內。我拿主約（E-mail方式取得的定稿版
    ）去申請用印。申請用印時，我只有附主約，當時只是針對
    契約討論，報價單當時已經定案了。 9月份樺漢公司用完印
    ，由王興華拿主約去給王乃祥，王興華10月份拿回來給我時
    ，我看到主約及附件，附件有（附件一）報價單及（附件二
    ）產品規格，看到的報價單如本院卷㈠第50頁所示，因為契
    約10月份才回來，所以報價單上的期日有些趕，所以我們是
    以空運交貨的方式處理，收取海運的價格等語（見本院卷㈡
    第57-61頁）。
  ⑸證人王興華證稱：交易數量談的時候有變動，最後定案是3萬
    5000台，先交1萬台，履約單價是6,700多元。1萬台是我們
    第一次交貨的數量，交易的數量談的過程有變動，最後定案
    是35,000台，第一批交貨是10,000台。本件契約流程，剛開
    始針對金額、數量、交期作商討，第一個達成共識文件是報
    價單(quotation)（本院卷㈠第39頁），這是王乃祥書面簽回
    給樺漢公司的。104年8月10日王乃祥簽核的報價單(quotati
    on)，這是合約成立的第一份文件。時間點大約是在9月或10
    月，關於契約書用印部分，雙方法務來來回回很多次，都認
    同合約，開始進行樺漢公司的內部用印，由業務助理馬思婷
    跑樺漢公司內部用印，王乃祥代表的和信公司公司表示他們
    的主管出差，要求我們先用印，所以等到我們用印後，再由
    和信公司用印，再送還給我們。這（系爭契約）是中華電信
    股份有限公司提供的，正式契約是我們公司的法務作修改給
    和信公司的法務看，雙方來來回回，最後契約用印是我們的
    業務助理馬思婷跑流程。契約用印是只有契約主體，還是有
    附件1、2、3，我不太記得，我認為這個契約應該包括契約
    主體及3個附件。第1個附件是我們原先提供針對產品的價格
    、金額、數量，也就是104年8月10日報價單(quotation)，
    第2個附件是產品規格，第3個附件是保密條款。本件係先協
    商好所有條件再簽約，針對「價格」、「數量」及「金額」
    沒有更動。本案我們要出貨，和信公司不讓我們出貨等語（
    見本院卷㈡第110-113頁）。
  ⑹證人王乃祥證稱：互動網公司是買家，上訴人公司是供應商
    ，和信公司是在中間的，這個案子原本很單純，是和信跟樺
    漢買，再賣給互動網，但是到最後發現和信（被上訴人）都
    拿不到互動網的訂單，樺漢公司要求和信要履約（見原審卷
    ㈠第110頁）；這個案子很簡單，就是和契約最終的結果是3
    萬5千台，單價是6,700多元。本件契約流程，剛開始針對產
    品、數量、金額作協商，確定如104年8月10日報價單(quota
    tion)，這是我簽給樺漢公司。1萬台的PO已經下了，後來不
    讓樺漢公司出貨，因為我們沒有拿到互動網訂單，以和信公
    司的立場就是不收貨。（原審卷㈠第99頁）這個報價單(quot
    ation)簽名是我簽的。契約有附件1、2、3， 我只有送有蓋
    騎縫章的契約書和附件3，附件1、2是事後補的，何人補的
    ，我不知道。契約書上所載的附件1是104年8月10日報價單(
    quotation)。附件2是產品規格。附件3是保密協定等語（見
    本院卷㈡第116-121頁）。
  ⑺承上可知，兩造簽訂系爭契約書面前，已就產品、數量、金
    額、交期達成協議如104年8月10日報價單；上訴人於系爭契
    約先行用印時，雖未將該報價單列為附件，並蓋用騎縫章，
    即交予被上訴人用印，但被上訴人已自行補正附件一、二，
    並用印後交還上訴人，由於契約本文已有附件一之記載（詳
    後述），足認系爭契約本文所謂之附件一確為104年8月10日
    之報價單。經本院傳訊上開證人及簡化爭點後，被上訴人對
    此已不爭執（見本院卷㈡第132頁），自堪認兩造合意採購之
    標的、數量、價額、交期等均已確認如104年8月10日之報價
    單所示。是被上訴人再以辯論意旨狀，爭執系爭契約無附件
    一、二；系爭產品無法具體特定；系爭契約為開口契約，被
    上訴人與業主未簽約，業主未簽回報價單給被上訴人，被上
    訴人根本不可能下訂單予上訴人，上訴人尚無交貨之義務云
    云（見本院卷㈡第187-190頁），均無足採信。
  ⒊關於上訴人已交付送驗之1萬台計費表部分： 
  ⑴按「乙方應交付之產品規格及約交數量35,000組（下稱履約
    標的），詳附件一」；「本契約約定乙方依甲方通知之數量
    交付後，應經第三人（中華民國經濟部標準檢驗局規範之『
    計程車計費表檢定檢查』）檢驗通過之實際數量依單價計算
    總價金」；「交貨期限、地點及方式如下：乙方應於雙方
    約定時間內交付履約標的，採分批交貨；若業主或第三人可
    協助提供關鍵相關物料，乙方同意配合提早交期。地點：
    甲方指定地點（以大台北地區：台北市、新北市、基隆市為
    限）。乙方所供應之履約標的應與本契約所約定之數量、
    規格、品質、性能相符，並將履約標的送達指定地點並依業
    主要求進行相關計程車計費表檢定檢查程序準備，除另有約
    定外，應為未經使用之全新產品。交貨日期之認定：㈠交貨
    日期以確實將履約標的送達指定的地點，且甲方於三日內簽
    收之日期為準，乙方所交履約標的有瑕疵或不符契約約定者
    ，以完成換貨、補交之日期為交貨日期。㈡乙方交貨時如未
    依甲方要求檢附交貨簽收單、交貨驗收單，致甲方無法完成
    驗收者，視同未交貨，並以補齊資料文件為交貨日」；「產
    品交貨期經雙方書面確認後，甲方不可取消或解除該訂單，
    包括產品價格、數量以及其他相關條款，甲方應依據本契約
    之驗收及付款方式執行，若因非乙方之責而遲延交貨，甲方
    同意不計遲延交貨之責任，前述延遲交貨係因不可抗力因素
    所致者，應於不可抗力情事排除後，立即交貨。唯不可抗力
    事情發生期間或不可抗力事情排除後經甲方認為已無履約實
    益者，甲乙雙方同意解除該次訂單。」，系爭契約第2條第1
    項、第3條第1項、第4條、第5條分別定有明文（見原審卷㈠
    第18頁-反面）。是依系爭契約第2條約定，上訴人應交付之
    數量如契約附件一，即104年8月10日之報價單所示（見不爭
    執事項㈢）。依系爭契約第3條約定，上訴人依被上訴人通知
    之數量，應送檢驗，並以通過的實際數計算價金。依系爭契
    約第4條約定，上訴人應依兩造約定期限內交付履約標的至
    被上訴人指定地點，並依業主要求進行檢查程序準備。系爭
    契約第5條則約定，交貨期經雙方書面確認後，被上訴人不
    得取消該訂單，並應依契約約定執行驗收及付款。
  ⑵王乃祥與上訴人（王興華、馬志婷）協商完成之104年8月10
    日報價單，係系爭契約之附件一（詳如前述），且系爭契約
    於104年10月20日始完成書面用印，而王乃祥於104年10月16
    日又應上訴人要求簽發1萬台之非正式訂單（po）交上訴人
    收執（見不爭執事項㈣），再參酌系爭契約亦係王乃祥簽請
    公司用印，此據被上訴人供承在卷（見本院卷㈡第188頁），
    足認被上訴人明知104年8月10日報價單上所載本件履約標的
    物之預估交期，並同意蓋章用印，應可認被上訴人亦認同10
    4年8月10日報價單所載3萬5千台計費表之預估交貨期，自可
    認該報價單上所載之預估交貨期，即為系爭契約第5條所約
    定交貨期經雙方確認之書面。被上訴人抗辯本件尚無正式書
    面之訂單（po），上訴人尚無交付1萬組計費表之義務，不
    足採信。
  ⑶次查，104年8月10日報價單其中1萬台計費表之交期，原應於
    9月7日（海運）交付2千台，於10月5日（海運）交付8千台
    ，而系爭契約於104年10月20日完成書面用印交還上訴人時
    均已屆期，上訴人主張該1萬組隨時可交貨（見本院卷㈡第16
    0頁、第172頁、第207頁），再參酌以下證據，應可認被上
    訴人確已通知上訴人交付該1萬台計費表：
    ①王乃祥於104年10月21日與王興華之對話以：
      「今天」請先不要出貨，有該對話截圖可憑（見本院卷㈠
      第179頁）。
    ②王乃祥於104年10月21日與馬志婷之對話以：
      「今天」請先不要出貨，有該對話截圖可憑（見本院卷㈠
      第187頁）。
    ③上訴人於104年10月22日起將本件計費表送交中華民國經濟
      部標準檢驗局檢驗，有經濟部標準檢驗局度量衡器檢定結
      果通知書可證（見本院卷㈠第273-297頁）。
    ④王乃祥於104年10月27、28、29日與馬志婷之對話如下：
      （見本院卷㈠第188-191頁）：
      馬志婷：
      昨天和今天已經完成500台的檢驗，看明天的狀況就會開
      票給貴司囉，因關帳再即，敬請見諒。
      王乃祥：
      我財務說要看出貨單，且前幾天不是跟我說只有300頂多 
      到500，這個月不會超過1000嗎？怎麼會這個月變成開340
      0。「收都ok」，互動PO沒回來會出事。
      馬志婷：
      我們有業績壓力，特助說能出多一點就多出，我這邊有互
      動網簽的出貨單，下午掃描給你。
      王乃祥：
      他簽沒用啊！他不簽給我，到時候我會被財務擋的。
      馬志婷：
      我這邊已經盡力延後開票時程，如果需要我們特助幫忙，
      再請跟我們說一聲，但這一個月3.4 K還是會開票喔！
      王乃祥：
      你們這禮拜出貨還是照常嗎？可以給我時程進度表嗎？
      馬志婷：
      我本週整理一下。
      馬志婷：
      不好意思，內部在催了，發票格式請幫我確認一下…發票
      我們會開10/30，盡量讓貴公司有多一點的時間處理。請
      問單價寫美金$216.4ok嗎？還是要用台幣$6709？
      王乃祥：
      一切等晚上談完再說了…長官意見，發票請依合約規範走
      ，依據每月25日截至統計通過數量開立發票，互動告知25
      日止，通過數量為0（關於Po訂單條款與互動網尚未取得
      共識）…真是困擾我頭大。
    ⑤承上可知，被上訴人於104年10月20日完成系爭契約用印後
      ，兩造均有共識其中1萬組交期已至，王乃祥乃於104年10
      月21日單方面通知王興華、馬志婷「今天」（104年10月2
      1日）先不要出貨，惟上訴人並未同意變更交期，乃自104
      年10月22日起，將計費表陸續送驗，並告知王乃祥送驗結
      果，王乃祥對送驗數量太多雖有意見，但表示「收貨ok」
      ，並表達被上訴人未取得互動網訂單之擔憂而已，甚者，
      王乃祥於104年10月28日猶詢問馬志婷「你們下禮拜出貨
      還是照常嗎？」「可以給我時程進度表嗎？」，足認斯時
      被上訴人對上訴人應交付該1萬台之事實均無爭執。俟馬
      志婷提出發票請求王乃祥確認係以美金或台幣請款，王乃
      祥亦回應「長官意見…依據每月25日截至統計通過（檢驗
      ）數量開立發票」，益證兩造就此1萬台均合意上訴人出
      貨，依約並以每月25日統計通過檢驗之數量，開立發票請
      款。
  ⑷另按買受人對於出賣人，有交付約定價金及受領標的物之義
    務；債務人非依債務本旨實行提出給付者，不生提出之效力
    。但債權人預示拒絕受領之意思，或給付兼需債權人之行為
    者，債務人得以準備給付之事情，通知債權人，以代提出，
    民法第367條、第235條分別定有明文。查：
    ①上訴人於104年10月22日至11月18日合計送驗1萬組計費表
      予中華民國經濟部標準檢驗局檢驗，業據提出經濟部標準
      檢驗局度量衡器檢定結果通知書為證（見本院卷㈠第273-2
      97頁）；被上訴人抗辯上訴人送驗合格者9328台，上訴人
      對此不爭執（見本院卷㈡第164頁），應認上訴人依約送驗
      合格者僅9328台，逾此，不可採信。
    ②惟，王乃祥早於104年10月29日寄送電子郵件予王興華、馬
      志婷以：依雙方契約約定，尚未確認與客戶互動網的需求
      時程前，請勿擅自交貨或非契約要求的技術。且互動網尚
      未簽定訂單前，請遵守事宜規範（不能出貨），待和信雲
      端通知後再進行安排，並請停止一切生產\製造\出貨相關
      事宜（見本院卷㈠第63頁）。
    ③經上訴人陸續以存證信函，通知被上訴人履行系爭契約相
      關指定送貨地點之採購事宜，被上訴人均否認系爭契約之
      效力，認無任何須履行之義務，有兩造間之存證信函可憑
      （見原審卷㈠第30-40頁）。
    ④綜上，被上訴人已預示拒絕受領、拒絕指定交貨地點，則
      上訴人主張其得以準備給付之事情，通知被上訴人（債權
      人），以代提出，而起訴請求已送驗合格計費表9328台（
      其中5421台已轉交由互動網收受並更換62台）中之3845（
      0000-0000-00=3845）台，以每台單價7044元（含稅）計
      算之2708萬4180元（3845×7044=00000000），於法有據，
      應予准許。逾此，不應准許。 
  ㈡關於2萬5千台計費表部分之契約，上訴人依契約第6 條規定
    ，請求被上訴人給付呆滯備料等損失，是否有據？
    ⑴按「呆料產生：甲方不得以任何理由（包括但不限於型式
      認證未通過）取消經乙方認可之訂單，若甲方取消訂單、
      需求減量、工程或產品設計變更或產品停產等情況導致物
      料或半成品／成品（下稱「呆滯物料」）在乙方存儲的時
      間超過90天，乙方將向甲方提供呆滯物料報告，乙方有權
      向甲方收取呆滯物料庫存管理費，且甲方應於乙方通知後
      14天內向乙方購買呆滯物料（含全部備料及所加工組裝之
      半成品／成品），其總價格以乙方購買物料的成本計算。
      履約期限屆滿後，若甲方仍未能處理該呆滯物料，乙方有
      權自行處理或銷毀呆滯物料，甲方不得有異議。但甲方仍
      需向乙方支付呆滯物料庫存管理費和呆滯物料款」，系爭
      契約第6條定有明文（見原審卷㈠第87頁反面）。
    ⑵系爭契約有關2萬5千台部分，兩造為日後上訴人有無再交
      付計費表？被上訴人有有再給付價金之義務？經於108年1
      0月29日本院協議兩造簡化爭後，兩造同意就此部分當庭
      解除契約（見本院卷㈡第134頁），合先敘明。
    ⑶系爭契約有關本件附件一104年8月10日報價單3萬5千台之
      數量及交期業經書面確認；被上訴人單方面拒絕上訴人出
      貨，更否認系爭契約之效力，均如前述，依系爭契約第5
      條、第6條約定，應可認被上訴人係取消經上訴人認可之
      訂單，則上訴人主張其得請求被上訴人給付本件履約標的
      其餘2萬5千台計費表之物料或半成品等呆滯物料，即非無
      據。
    ⑷上訴人主張此部分之成品未檢驗部分有483 台（上證25）
      ，每台成本價為美金184.06元，以平均匯率31.85 計算，
      折合新臺幣為5863元，並提出照片二紙為證（見本院卷㈠
      第353-355頁）。惟，上訴人用以證明成品483台之二紙照
      片，僅係成堆紙箱之一隅，並不足顯示有成品483台之數
      量，縱認屬實，然被上訴人早於104年10月29日已通知上
      訴人停止一切生產\製造\出貨事宜，上訴人又無證據證明
      該等成品係於被上訴人通知前已完成之成品，難認此與系
      爭契約第6條之約定相符。
    ⑸上訴人主張台北廠呆滯料762萬9003.65元，並提出採購單7
      紙、採購訂單2紙為證（見本院卷㈠第357-373頁），然系
      爭契約係以104年8月10日之報價單於104年10月20日完成
      之書面用印而確認，且被上訴人早於104年10月29日已拒
      絕上訴人出貨，均如前述，而上訴人提出前揭採購單之期
      間則係103年11月26日至104年8月12日，自難認此與系爭
      契約有關。
    ⑹上訴人主張其存放於禾達公司倉庫呆滯料823萬0674元，並
      提出採購單等為證（見本院卷㈠第375-386頁），但上訴人
      提出採購單之期日為104年8月6日，核與系爭契約無關，
      其餘出貨查詢資料，亦難認係上訴人有關本案之採購內容
      。
    ⑺上訴人主張其代工廠鴻海精密工業股份有限公司代為採購
      ，存放於昆山倉庫呆滯料2523萬6717.9元，並提出委託加
      工合約、庫存照片二紙及鴻海採購訂單為證（見本院卷㈠
      第387-391頁），然該等証據僅能證明上訴人與鴻海公司
      自西元2007年起即有契約關係外，亦不能證明此與系爭合
      約相關。
    ⑻上訴人主張部分物料轉售跌價損失74萬9757.8元，但提出
      之證據僅係訴外人康凖電子科技（昆山）有限公司之採購
      訂單、發票等（見本院卷㈠第403-439頁），亦難認與本案
      有關。
    ⑼此外，上訴人又無據證明其因被上訴人取消本件2萬5千台
      計費表，確實受有呆滯物料之損害，則其此部分之請求，
      即難准許。
七、綜上所述，上訴人依系爭契約第2條、民法第367 條規定，請求被上訴人給付買賣價金2708萬4180元，及自起訴狀繕本送達（見原審卷㈠第44頁）之翌日即107年1月16日起至清償日止按年息5%計算之利息，應予准許。逾此部分及依系爭契約第6條請求呆滯物料之損失部分，均於法無據，不應准許。原審就上開應准許部分，為上訴人敗訴之判決，尚有未洽，上訴論旨指摘原判決此部分不當，求予廢棄改判，為有理由，爰由本院廢棄改判如主文第二項所示。至於上訴人請求不應准許部分，原審為上訴人敗訴之判決，並駁回其假執行之聲請，經核並無不合，上訴意旨指摘原判決此部分不當，求予廢棄改判，為無理由，應駁回此部分之上訴。又上訴人勝訴部分，兩造均陳明願供擔保宣告准免假執行，經核均無不合，爰分別酌定相當擔保金額准許之。
六、本件事證已臻明確，兩造其餘之攻擊或防禦方法及所用之證
    據，經本院斟酌後，認為均不足以影響本判決之結果，爰不
    逐一論列，附此敘明。
七、據上論結，本件上訴為一部有理由、一部無理由，依民事訴訟法第450條、第449條第1項、第79條、第463條、第390條第2項、第392條第2項，判決如主文。
中    華    民    國   109    年    1     月     9    日
                    民事第二十庭  
                        審判長法  官  陳雅玲
                              法  官  馬傲霜
                              法  官  吳燁山
正本係照原本作成。
如不服本判決，應於收受送達後20日內向本院提出上訴書狀，其
未表明上訴理由者，應於提出上訴後20日內向本院補提理由書狀
（均須按他造當事人之人數附繕本）上訴時應提出委任律師或具
有律師資格之人之委任狀；委任有律師資格者，另應附具律師資
格證書及釋明委任人與受任人有民事訴訟法第466 條之1第1項但
書或第2項（詳附註）所定關係之釋明文書影本。如委任律師提
起上訴者，應一併繳納上訴審裁判費。
中    華    民    國    109   年    1     月    10    日
                              書記官  林初枝
附註：
民事訴訟法第466條之1（第1項、第2項）：
對於第二審判決上訴，上訴人應委任律師為訴訟代理人。但上訴
人或其法定代理人具有律師資格者，不在此限。
上訴人之配偶、三親等內之血親、二親等內之姻親，或上訴人為
法人、中央或地方機關時，其所屬專任人員具有律師資格並經法
院認為適當者，亦得為第三審訴訟代理人。